臺灣臺東地方法院民事裁定
111年度補字第246號
原      告  陳玉梅  
訴訟代理人  羅文昱律師
被      告  李瑞炤  
上列當事人間第三人異議之訴事件，本院裁定如下：
    主  文
原告應於本裁定送達後7日內，補繳裁判費新臺幣（下同）41萬5
,920元，如未依期補正，即駁回原告之訴。
    理  由
一、按提起民事訴訟，應依民事訴訟法第77條之13規定繳納裁判
    費，此為必須具備之程式。原告之訴有起訴不合程式或不備
    其他要件之情形者，依其情形可以補正經審判長定期間命其
    補正而不補正者，法院應以裁定駁回之，民事訴訟法第249
    條第1項定有明文。次按訴訟標的之價額，由法院核定；核
    定訴訟標的之價額，以起訴時之交易價額為準，無交易價額
    者，以原告就訴訟標的所有之利益為準；法院因核定訴訟標
    的之價額，得依職權調查證據，民事訴訟法第77之1條第1項
    、第2項、第3項分別定有明文。再按第三人異議之訴之訴訟
    標的為該第三人之異議權，法院核定此訴訟標的之價額，應
    以該第三人本於此項異議權，請求排除強制執行所有之利益
    為準。
二、經查，債權人李瑞炤（即本件被告）持本院89年東院雅民執
    地3116字第48287號與89年東院雅民執地3117字第35144號債
    權憑證為執行名義，聲請對債務人林宜山財產為強制執行，
    聲請執行內容為債務人應給付3,374萬4,568元及上開債權憑
    證所載之利息，經本院以109年度司執字第12900號強制執行
    事件（下稱系爭執行事件）受理在案，系爭執行事件之執行
    標的為如附表所示之地上物（下合稱系爭地上物），此經本
    院依職權調閱系爭執行事件卷宗核對無訛。原告提起本件第
    三人異議之訴，係主張系爭地上物為其所有，被告不得以系
    爭地上物作為系爭執行事件之執行標的，爰訴請將系爭執行
    事件對系爭地上物所為之執行程序予以撤銷。然原告未據繳
    納裁判費，依前開說明，原告提起本件訴訟請求排除系爭地
    上物之執行程序，其所得受之利益，應係系爭地上物所有權
    繼續歸屬原告所有受有之利益，而系爭地上物於系爭執行事
    件經不動產估價師鑑定，本院民事執行處公告所定第一次拍
    賣最低拍賣價格各如附表所示，是本件訴訟標的價額應核定
    為4,590萬元（計算式：13,500,000+400,000+32,000,000=4
    5,900,000），依民事訴訟法第77條之13規定，應徵第一審
    裁判費為41萬5,920元。茲依民事訴訟法第249條第1項但書
    規定，限原告於收受本裁定送達後7日內補繳，逾期不繳，
    即駁回原告之訴，特此裁定。
中　　華　　民　　國　　111 　年　　7 　　月　　20　　日
                  民事第一庭  法  官  楊憶忠
附表
（本件執行標的均為坐落臺東縣○○市○○段000地號土地上）
編號 地上物名稱 面積（㎡） 權利範圍 最低拍賣價格（新臺幣） 1 建築改良物（農業設施） 2834.74 全部 1,350萬元。 2 農作物 2834.74 全部 40萬元。 3 未經保存登記建物（四層住家） 1479.30 全部 3,200萬元。 
以上正本係照原本作成。
本裁定關於核定訴訟標的價額部分得抗告，並應繳納裁判費新臺
幣 1,000元；命補繳裁判費部份不得抗告。
中　　華　　民　　國　　111 　年　　7 　　月　　21　　日
                              書記官　蘇美琴